# 请教陈老师~~

提问人：yyyyyyyy12345 时间：2020-12-01 08:05:11
采矿权所在矿山附着土地使用权年限与采矿权年限不一致账务应该如何处理呢？

回答人：chenyiwei
“采矿权所在矿山附着土地使用权”：这类土地使用权一般不会单独产生经济利益流入，而是作为整个矿山资产组的一部分。
建议首先查阅土地使用权和采矿权出让合同，确定两个年限不一致对实际可开采年限（或者预计可开采储量）的影响，对土地使用权和采矿权采用一致的摊销年限和摊销方法。